【裁判字號】    89,易,1977
【裁判日期】    891027
【裁判案由】    賭博
【裁判全文】
臺灣臺南地方法院刑事判決              八十九年度易字第一九七七號
    公  訴  人  臺灣臺南地方法院檢察署檢察官
    被      告  丙○○
    選任辯護人  黃正彥
    選任辯護人  黃雅萍
右列被告因賭博案件，經檢察官提起公訴（八十九年度偵字第六七五八號），本院判
決如左：
    主  文
丙○○共同以賭博為常業，處有期徒刑壹年陸月，扣案如附表所示之物均沒收。
    事  實
一、丙○○與男友甲○○及出資新台幣（下同）十萬元之小股股東乙○○（甲○○、
    乙○○所犯常業賭博部分，均已經本院以八十九年度易字第一四九六號審結）三
    人共同基於犯意聯絡，自民國八十八年五月間某日起，在台南縣歸仁鄉○○○街
    三八號所經營之「歡喜城遊藝場」公眾得出入之場所，擺設如附表所示之賭博性
    電動玩具水果台十八台、保齡球７ＰＫ六台、一條龍十三支三台、滿貫大亨麻將
    台五台，與不特定人賭博財物，甲○○與丙○○並告訴店內員工，如經警方查獲
    ，則由乙○○出面承擔責任，店內所有之事務則實際由甲○○、丙○○負責。「
    歡喜城遊藝場」內其賭博方式為以現金十比一之比例開分即新台幣（下同）十元
    可開一分（惟開分五百元以上則可開一分送一分，等同五元可開一分），由賭客
    以所開分數押注，押中則得不等分數，嗣後不玩得以所贏得之分數以一比十之比
    例兌換現金即一分可兌換現金十元，若為押中則所押分數歸機具所有，乙○○、
    甲○○及丙○○便以此賭博營收為生，而以之為常業。渠等復分別自八十八年五
    月十五日、同年六月中旬起，僱用與之有犯意聯絡之店員丁○○、戊○○在店內
    從事開分、洗分及兌換現金等工作。嗣於八十八年七月十三日晚間八十五十五分
    ，在上址為警查獲，同時查獲基於概括犯意，自八十八年五月十五日起，連續多
    次在該店賭博財物之賭客林育昇；扣得上開賭博性電動機具三十二台（含ＩＣ板
    二十七片，其中五片ＩＣ板於查獲扣案後在現場失竊）（丁○○、戊○○、林育
    昇涉嫌共同常業賭博及連續賭博罪嫌部分，業經檢察官為職權不起訴處分）。嗣
    甲○○得知「歡喜城遊藝場」經警方查獲，乃佯為受乙○○之請託到達現場向警
    方以其先前亦為員警企圖關說，惟警方不為所動，仍將丁○○、戊○○及林育昇
    移送檢察官偵辦。
二、案經台灣台南地方法院檢察署檢察官偵查乙○○賭博案件簽分偵辦。
    理  由
一、訊之被告丙○○矢口否認右揭犯行，其先辯稱：伊不認識甲○○，未經營電玩店
    ， 亦未到過歸仁云云，惟經證人即該遊藝場受僱人戊○○、丁○○於警偵訊及?
    院審理中均多次供述受僱於被告丙○○及甲○○二人，並當庭指認本案被告丙○○即為該店店長，該電玩店每日營利所得均係交付被告丙○○，亦向被告領取薪
    資等語後，被告始又改稱：伊係以每月壹萬五千元受僱於乙○○，替他到店裡收
    錢、補貨及發薪水，伊並非負責人云云。然查，證人戊○○、丁○○均指稱：該
    電玩店係被告丙○○與甲○○共同經營，渠等在店內從事開分、洗分、兌換現金
    等工作均係依甲○○、丙○○之指示而為，營利所得亦交付甲○○、丙○○二人
    、丙○○每日均前往收錢，丙○○、甲○○二人並交付乙○○之身分證影本，告
    以若為警查獲，則提出乙○○身分證稱乙○○係負責人，渠等二人於受僱期間均
    未曾見過乙○○等語，且經本院隔離訊問被告丙○○與另案被告乙○○二人，乙○○供稱：伊未接觸過僱用之店員，店員之名字伊不知道，伊很少去店裡，伊拜
    託丙○○一個禮拜去店裡三、四次幫伊發薪水或補一些日用品，營業收入平日由
    早班店員保管，每半個月由丙○○去收一次，店內營業額第一個月為五千元，第
    二個月為四千元，店內支出每月房租三萬元，電費約四千元、水費五百元、電話
    費六百元，二名店員薪資各為二萬元，店內電話號碼伊忘記了云云，被告丙○○
    則供稱：伊每禮拜五次到店裡收取早晚班之營業收入，每日營業額自數百元至二
    、三千元，電話費每月約一千餘元，店員薪水並非伊代發的云云，則二人就該店
    之營業情形、數額及支出之供述均矛盾不一、差異甚鉅，且乙○○若確為該店之
    實際負責人，豈有忘記該店之電話號碼、不知所僱用店員之名字、亦從未與店員
    接觸之理？足認乙○○之供述及被告丙○○之前開辯解均屬狡飾之詞，要無可採
    。再參酌另案被告乙○○經通緝到案時係供稱：伊與甲○○合夥插股分紅等情，
    顯見該賭博性電玩店確係被告丙○○與甲○○共同經營，另案被告乙○○則為小
    股股東並為渠等二人僱用之人頭，而與之有犯意聯絡與行為分擔。次查，本件係
    台南縣警察局歸仁分局歸南分駐所人員於八十八年七月十三日晚間八時五十五分
    在台南縣歸仁鄉○○○街三十八號歡喜城遊藝場查獲，當場扣得如事實欄所載賭
    博性電玩機具共計三十二台一節，有現場紀錄、扣押書及歡喜城遊藝場位置圖附
    於警卷可稽，該處提供扣案賭博性電玩機具與不特定賭客賭博財物，賭客可以所
    贏得之分數換取續玩卡供下次再賭玩，亦可以所得分數以一比十之比例兌換現金
    ，其賭玩方式、開分、洗分比例均據受僱店員戊○○、丁○○、林育昇等供述綦
    詳，而證人戊○○、丁○○均為受僱於被告之店員，支領被告所發放之薪資，渠
    等並無誣攀被告之必要，且核諸渠等證言內容就得以兌換現金一節，內容一致，
    故渠等證言應與實情相符，誠堪採信。末查，被告丙○○與甲○○、乙○○三人
    所擺設之電動賭博機具高達三十二台之多，又僱用證人丁○○、戊○○二名員工
    ，每月均需發給薪資，其所需之成本所費不貲，足證被告確係以提供賭博性電動
    機具供人賭博為事實而經營，而以為營生之職業，應足論斷，故本件事證明確，
    被告常業賭博犯行堪予認定。
二、核被告丙○○所為，係犯刑法第二百六十七條之常業賭博罪。被告與另案被告甲○○、乙○○、丁○○及戊○○間，有犯意聯絡與行為分擔，為共同正犯。爰審
    酌被告以經營賭博性電動場所圖得不法利益之犯罪之動機、目的、手段及犯後供
    述多次反覆矛盾，狡詞辯飾，並與其男友甲○○共同將經營責任推卸予乙○○，
    以規避渠等刑責，毫無悔意，態度惡劣等一切情狀，量處如主文所示之刑，以資
    儆懲。至扣案如附表所示之賭博性電動機具三十二台為當場賭博之器具，應依刑
    法第二百六十六條第二項之規定宣告沒收。
據上論斷，應依刑事訴訟法第二百九十九條第一項前段，刑法第二十八條、第二百六
十七條、第二百六十六條第二項，罰金罰鍰提高標準條例第一條前段，判決如主文。
本案經檢察官盧駿道到庭執行職務。
中    華    民    國      八十九    年      十        月    二十七      日
                              臺灣臺南地方法院刑事第三庭
                                      法  官  高如宜
右正本證明與原本無異
如不服本判決應於送達後十日內向本院提出上訴狀
                                      書記官  劉岳文
中    華    民    國      八十九    年      十        月    二十七      日
附    表
┌────┬────────┬───────┬─────────────┐
│編  號  │種           類 │ 數        量 │備            註          │
├────┼────────┼───────┼─────────────┤
│一      │水果台（ＩＣ板）│十八台        │                          │
├────┼────────┼───────┼─────────────┤
│二      │保齡球７ＰＫ    │六台          │                          │
├────┼────────┼───────┼─────────────┤
│三      │一條龍十三支    │              │                          │
├────┼────────┼───────┼─────────────┤
│四      │滿貫大亨        │ 五台         │                          │
└────┴────────┴───────┴─────────────┘
附錄本案論罪科刑法條全文：
刑法第二百六十七條：以賭博為常業者，處二年以下有期徒刑，得併科一千元以下罰
                    金。


司法院資訊處製作；財團法人民間司法改革基金會備份。
